最高法院民事裁定                              八十八年度台上字第二四九五號
    上  訴  人  甲○○
    被 上訴 人  奇異資融股份有限公司
    法定代理人  潘柏勵
右當事人間請求塗銷所有權移轉登記事件，上訴人對於中華民國八十七年九月二十八
日台灣高等法院台南分院第二審判決（八十七年度上字第三六六號），提起上訴，本
院裁定如左：
    主  文
上訴駁回。
第三審訴訟費用由上訴人負擔。
    理  由
按對於第二審判決上訴，非以其違背法令為理由，不得為之。民事訴訟法第四百六十
七條定有明文。依同法第四百六十八條規定，判決不適用法規或適用不當者，為違背
法令。而判決有同法第四百六十九條所列各款情形之一者，為當然違背法令。是當事
人提起上訴，如依民事訴訟法第四百六十八條規定，以第二審判決有不適用法規或適
用法規不當為理由時，其上訴狀或理由書應有具體之指摘，並揭示該法規之條項或其
內容。若係成文法以外之法則，應揭示該法則之旨趣。倘為司法院解釋、或本院之判
例，則應揭示該判解之字號或其內容。如以民事訴訟法第四百六十九條所列各款情形
為理由時，其上訴狀或理由書，應揭示合於該條款之事實。上訴狀或理由書如未依此
項方法表明者，即難認為已對第二審判決之違背法令有具體之指摘，其上訴自難認為
合法。本件上訴人對第二審判決提起上訴，雖以該判決違背法令為由，惟核其上訴理
由狀所載內容，係就原審取捨證據、認定事實之職權行使，及依職權解釋契約所論斷
：實施查封後，債務人就查封物所為移轉、設定負擔或其他有礙執行效果之行為，對
於債權人不生效力。本件被上訴人（即債權人）於民國（下同）八十五年六月十日聲
請台灣台南地方法院查封系爭土地，既在上訴人八十五年六月十一日取得系爭土地所
有權移轉登記之前，被上訴人依強制執行法第五十一條第二項規定，主張上訴人就系
爭土地移轉登記之行為對其不生效力，求為命上訴人應塗銷系爭土地所有權移轉登記
，並無不合等情，指摘其為不當，並就原審已論斷者泛言未論斷，而非具體說明其有
何不適用法規或適用法規不當之情形，並揭示該法規之條項或其內容，及合於民事訴
訟法第四百六十九條所列各款之事實，難認對該判決之如何違背法令已有具體之指摘
，依首揭說明，應認其上訴為不合法。
據上論結，本件上訴為不合法。依民事訴訟法第四百八十一條、第四百四十四條第一
項、第九十五條、第七十八條，裁定如主文。
中      華      民      國    八十八    年      十      月    二十一    日
                              最高法院民事第六庭
                                  審判長法官  朱  錦  娟
                                        法官  蘇  茂  秋
                                        法官  蘇  達  志
                                        法官  顏  南  全
                                        法官  陳  碧  玉
      右正本證明與原本無異
                                              書  記  官
中      華      民      國    八十八    年     十一     月      二      日
